【裁判字號】    98,審訴,2006
【裁判日期】    980722
【裁判案由】    毒品危害防制條例
【裁判全文】
臺灣高雄地方法院刑事判決            98年度審訴字第2006號
公  訴  人  臺灣高雄地方法院檢察署檢察官
被      告  甲○○
                    （現另案於高雄第二監獄執行中）
上列被告因毒品危害防制條例案件，經檢察官提起公訴（98年度
毒偵字第2095號），本院判決如下：
    主  文
本件免訴。
    理  由
一、公訴意旨略以：被告甲○○基於施用第一級毒品之犯意，於
    民國98年（起訴書誤載為97年）3 月10日晚間9 時許，於不
    詳之地點，以不詳之方式施用第一級毒品海洛因，而被告於
    同日晚間10時，因案通緝為警查獲，並羈押於臺灣高雄第二
    監獄，嗣於同年3 月11日，被告因案接受提訊後，監所為其
    辦理收容人還押作業後採集收容人尿液檢驗程序，經徵得被
    告同意後採尿送驗結果呈海洛因代謝物嗎啡、可待因陽性反
    應，因認被告涉犯毒品危害防制條例第10條第1 項之施用第
    一級毒品罪嫌等語。
二、按案件曾經判決確定者，應諭知免訴之判決，且得不經言詞
    辯論為之，刑事訴訟法第302 條第1 款、第307 條分別定有
    明文。
三、訊據被告對於曾於98年3 月9 日上午某時許，施用第一級毒
    品海洛因之事實，自白不諱，惟辯稱：98年3 月9 日施用第
    一級毒品海洛因之犯行，於同日晚間因另案通緝為警查獲時
    ，已採尿送驗，嗣因該通緝案件遭法院裁定羈押，並於98
    年3 月11日再次採尿送驗，本件監所採尿送驗與通緝到案為
    警採尿部分，雖均呈現嗎啡陽性反應，但僅有一次施用第一
    級毒品海洛因之行為，而為同一案件。經查：
  (一)被告因於97年8 月22日及同年10月7 日，先後2 次施用第一
    級毒品海洛因，經臺灣高雄地方法院檢察署檢察官以97年度
    毒偵字第7917號、第8731號提起公訴，由本院丑股以97年度
    審訴字第5855號審理，因被告傳喚、拘提不到，而於98年2
    月27日發佈通緝，經高雄市政府警察局苓雅分局警備隊於98
    年3 月9 日晚間9 時30分許，在高雄市○○區○○路與新田
    路口，逮捕歸案，並於98年3 月10日早上10時11分許，移送
    本院，經本院訊問後，認有逃亡之虞，依刑事訴訟法第101
    條第1 項第1 款規定，予以羈押，被告就該施用毒品案件，
    嗣經本院以97年度審訴字第5855號判處有期徒刑1 年1 月，
    並於98年4 月6 日判決確定，被告因而羈押至98年4 月15日
    止，並自98年4 月15日改執行經判決確定之毒品案件，此經
    本院核閱本院97年度審訴字第5855號刑事卷宗無誤，並有臺
    灣高等法院被告前案紀錄表1 份在卷可佐。
  (二)被告於98年3 月9 日晚間9 時30分許，在高雄市○○區○○
    路與新田路口，因另案通緝為警查獲時所採之尿液，經送高
    雄市立凱旋醫院鑑驗結果，呈現嗎啡、可待因陽性反應，經
    臺灣高雄地方法院檢察署檢察官以98年度毒偵字第2294號提
    起公訴，經本院以98年度審訴字第2005號審理後，認被告於
    98年3 月9 日上午9 時許，在其位於高雄市○○區○○街42
    號7 樓之2 住處，以針筒注射之方式，施用第一級毒品海洛
    因1 次，而判處有期徒刑7 月，該施用毒品案件，已於98年
    7 月20 日判決確定，此亦經本院核閱本院98年度審訴字第
    2005號刑事卷宗無誤。
  (三)被告於98年3 月11日在臺灣高雄第二監獄所採集之尿液，經
    送台灣檢驗科技股份有限公司檢驗結果，固呈嗎啡陽性反應
    ，此有台灣檢驗科技股份有限公司出具之濫用藥物尿液檢驗
    報告1 份在卷足憑。惟被告於98年3 月9 日晚間9 時30分許
    ，在高雄市○○區○○路與新田路口，因案通緝為警查獲後
    ，即因羈押以及移送執行，而一直在監迄今，此經本院核本
    院97年度審訴字第5855號刑事卷之98年3 月9 日調查筆錄、
    本院98年3 月10日訊問筆錄、報到單、押票無誤，並有臺灣
    高等法院被告前案紀錄表各1 份附卷可佐，是被告自98年3
    月9 日為警查獲後，即一直處於公權力拘束之下，而不可能
    另外再有施用第一級毒品海洛因之行為。且被告先後於98年
    3 月9 日及同年月11日採尿送驗結果，嗎啡濃度分別為2634
    5ng/ml、2715ng/ml ，可待因濃度分別為6794ng/ml 、210n
    g/ml，顯示被告第2 次採集之尿液檢驗結果，相較於第1 次
    採集之尿液檢驗結果，體內代謝之嗎啡、可待因濃度均大量
    減少，而無增加之情事，堪認被告先後於98年3 月9 日為警
    查獲時所採集之尿液，以及於98年3 月11日在高雄第二監獄
    所採集之尿液，經送驗後，均呈現嗎啡陽性反應，應為同一
    次之施用第一級毒品海洛因行為所致，而非另有施用第一級
    毒品海洛因之行為。
三、綜上所述，檢察官對被告起訴之本件施用第一級毒品之犯行
    ，應與前案（即本院98年度審訴字第2005號）所認定之施用
    第一級毒品犯行，為同一案件，而為前案確定判決效力所及
    ，揆諸前揭說明，爰不經言詞辯論，逕為諭知免訴之判決。
據上論結，應依刑事訴訟法第302 條第1 款、第307 條判決如主
文。
中    華    民    國    98    年    7     月    22    日
                  刑事第十庭  審判長法  官  李淑惠
                                    法  官  方百正
                                    法  官  高增泓
以上正本證明與原本無異。
如不服本判決應於收受判決後10日內向本院提出上訴書狀，並應
敘述具體理由。其未敘述上訴理由者，應於上訴期間屆滿後20日
內向本院補提理由書（均須按他造當事人之人數附繕本)「 切勿
逕送上級法院」。
中    華    民    國    98    年    7     月    22    日
                                    書記官  黃麗玉


司法院資訊處製作；財團法人民間司法改革基金會備份。
